【裁判字號】    97,執消債更,9
【裁判日期】    980504
【裁判案由】    更生事件
【裁判全文】
臺灣宜蘭地方法院民事裁定           97年度執消債更字第9號
債  務  人  戊○○
代  理  人  林志嵩律師
債  權  人  國泰世華商業銀行股份有限公司
法定代理人  乙○○
債  權  人  荷商荷蘭銀行股份有限公司
法定代理人  丁○○
債  權  人  渣打國際商業銀行股份有限公司
法定代理人  麥侃哲
債  權  人  香港商香港上海匯豐銀行股份有限公司
法定代理人  韋力行
債  權  人  臺灣新光商業銀行股份有限公司
法定代理人  李增昌
債  權  人  遠東國際商業銀行股份有限公司
法定代理人  洪信德
債  權  人  台新國際商業銀行股份有限公司
法定代理人  蔡孟
債  權  人  大眾商業銀行股份有限公司
法定代理人  丙○○
債  權  人  中國信託商業銀行股份有限公司
法定代理人  己○○
債  權  人  慶豐商業銀行股份有限公司
法定代理人  潘隆政
債  權  人  友邦國際信用卡股份有限公司
法定代理人  雷信堅
債  權  人  美商花旗銀行股份有限公司
法定代理人  甲○○
上列當事人聲請消費者債務清理事件，本院裁定如下：
    主  文
債務人所提如附件一所示之修正後更生方案應予認可。並自本裁
定確定之次月起，於每月15日給付。
債務人在未依更生條件全部履行完畢前，其生活程度應受如附件
二所示標準之限制。
    理  由
一、本件債務人提出如附件一所示之修正後更生方案，並主張自
    法院裁定認可更生方案之翌日起，每一個月為一期，共分96
    期，8年清償，每期清償新台幣（下同）7,000元，並依債權
    表所載比例，分別逕向各債權人按月給付每期之清償金額等
    語。前經本院函請債權人就債務人所提之修正後之更生方案
    ，以書面確答是否同意，其中債權人大眾商業銀行股份有限
    公司逾期不為確答，視為同意外，其餘債權人均以不同意函
    復。惟該視為同意更生方案之已申報無擔保及無優先權債權
    人並未過半數，且其所代表之債權額82,511元，亦未逾已申
    報無擔保及無優先權債權總額1,861,206元之二分之一，無
    法依消費者債務清理條例第60條第2項規定視為債權人會議
    可決更生方案。
二、按債務人有薪資、執行業務所得或其他固定收入，法院認更
    生方案之條件公允者，得不經債權人會議可決，逕依債務人
    之聲請或依職權以裁定認可更生方案；法院為認可之裁定時
    ，因更生方案履行之必要，對於債務人在未依更生條件全部
    履行完畢前之生活程度，得為相當之限制，消費者債務清理
    條例第64條第1項、第62條第2項分別定有明文。
三、查本件債務人聲請更生，前經本院以97年度消債更字第23號
    民事裁定開始更生程序在案，有上開裁定在卷可參，而債務
    人確有薪資收入，亦有其任職之潘仁進診所員工職務證明書
    在卷足憑。再觀諸債務人所提如附件一所示之修正後更生方
    案，其清償總額合計為672,000元，雖僅為已申報無擔保及
    無優先權債權總額1,861,206元之36.1%。惟債務人為聲請更
    生，僅申報其與子許博鈞每月之生活費用12,820元，尚低於
    依內政部公告之97年度臺灣省每人每月最低生活費標準9,82
    9元計算，以二人每月最低生活費19,658元之標準。亦低於
    依債權人主張許博鈞需由債務人與其配偶許文鴻共同扶養，
    而以債務人及其僅負擔許博鈞一半生活費用之一. 五人計算
    ，每月最低生活費14,743元之標準。況許文鴻（1）於98年
    1至4月休無薪假5~20天，每月薪資10,000~25,000元，有其
    任職之旭展企業社證明在卷可稽。（2）以其母親張美鳳所
    有之「礁溪鄉○○段882、883地號及其上之270建號」之不
    動產為擔保，向合作金庫商業銀行羅東分行借款1,200,000
    元，每月應償還11,430元，亦經該分行以98年2月6日合金羅
    放字第0980000489號函復在案。（3）每月仍須繳納自己積
    欠之信用卡、現金卡等債務約11,000元，有信用卡月結單等
    在卷可參。足認債務人所稱以許文鴻之薪資恐不足負擔債務
    人之子許博鈞之生活費用，應屬可採。債務人就每月收入20
    ,000元扣除12,820元支出後之餘額7,180元，提出每月清償7
    ,000元，並願將最後清償期，自認可更生方案裁定確定之翌
    日起延長為八年，足認其有履行該更生方案之誠意，其條件
    核屬公允、適當、可行。復查，債務人無同條例第64條第2
    項所定：「一、債務人於七年內曾依破產法或本條例規定受
    免責。二、有前條第1項各款情形之一者。三、無擔保及無
    優先權債權受償總額，顯低於法院裁定開始更生程序時，依
    清算程序所得受償之總額。四、無擔保及無優先權債權受償
    總額，低於債務人聲請更生前二年間，可處分所得扣除自己
    及依法應受其扶養者所必要生活費用之數額。」不應逕予認
    可之消極事由存在，分別有本院查詢表、財產清單、債務人
    更生聲請狀所附之聲請更生前二年內之財產及收入狀況說明
    書在卷可稽。故不經債權人會議可決，予以認可該更生方案
    。另並依上開規定，就債務人在未依更生條件全部履行完畢
    前之生活程度，裁定為相當之限制，爰裁定如主文。
中    華    民    國    98    年    5     月    4    日
              民事庭        司法事務官  楊思誠
上為正本係照原本作成
如不服本裁定，應於裁定送達後10日內，以書狀向本院司法事務
官提出異議。
中    華    民    國    98    年    5     月    5    日
                            書  記  官  李茂榮
 附件一：更生方案
  ┌──────────────────────────┐
  │壹、更生方案內容                                    │
  ├──────────────────────────┤
  │1.認可裁定確定之次月起，每一月為一期，共96期。      │
  │2.每期清償新台幣（下同）7,000元。債權人分配金額如貳 │
  │  之分配表所示。                                    │
  │3.債務總金額：1,861,206元                           │
  │4.清償總金額：672,000元                             │
  │5.清償比例：36.1%                                   │
  ├──────────────────────────┤
  │貳、更生清償分配表                                  │
  ├──┬─────────┬─────┬───────┤
  │編號│債權人            │債權金額  │每期可分配金額│
  ├──┼─────────┼─────┼───────┤
  │ 1  │國泰世華商業銀行  │1,286     │5             │
  ├──┼─────────┼─────┼───────┤
  │ 2  │荷商荷蘭銀行      │31,438    │118           │
  ├──┼─────────┼─────┼───────┤
  │ 3  │渣打國際商業銀行  │89,508    │337           │
  ├──┼─────────┼─────┼───────┤
  │ 4  │香港上海匯豐銀行  │113,015   │425           │
  ├──┼─────────┼─────┼───────┤
  │ 5  │臺灣新光商業銀行  │149,274   │561           │
  ├──┼─────────┼─────┼───────┤
  │ 6  │遠東國際商業銀行  │132,394   │498           │
  ├──┼─────────┼─────┼───────┤
  │ 7  │台新國際商業銀行  │407,561   │1,533         │
  ├──┼─────────┼─────┼───────┤
  │ 8  │大眾商業銀行      │82,511    │310           │
  ├──┼─────────┼─────┼───────┤
  │ 9  │中國信託商業銀行  │474,940   │1,787         │
  ├──┼─────────┼─────┼───────┤
  │ 10 │慶豐商業銀行      │109,220   │411           │
  ├──┼─────────┼─────┼───────┤
  │ 11 │友邦國際信用卡股份│152,753   │574           │
  │    │有限公司          │          │              │
  ├──┼─────────┼─────┼───────┤
  │ 12 │美商花旗銀行      │117,306   │441           │
  ├──┼─────────┼─────┼───────┤
  │    │合   計           │1,861,206 │7,000         │
  │    │                  │          │              │
  ├──┴─────────┴─────┴───────┤
  │參、補充說明                                        │
  │  1.每期可分配金額＝債權金額×清償比例÷96期（元以下│
  │    四捨五入）                                      │
  │  2.債務人於履行更生方案前，應自行向各債權人詢問還款│
  │    方式，並依期履行。                              │
  └──────────────────────────┘
 附件二：
 債務人在未依更生條件全部履行完畢前應受下列之生活限制：
 1、 不得為奢侈、浪費之行為。
 2、 不得為賭博或其他投機行為。
 3、 不得為金錢借貸之行為。
 4、 不得為不動產之處分。
 5、 不得搭乘計程車、高鐵、飛機、輪船。但因職務所需且由
     任職機關或團體支付者不在此限。
 6、 不得從事國外遊學或出國旅遊等消費活動。
 7、 不得投資金融商品（如股票、基金等）之相關行為。
 8、 不得駕駛超過新台幣（下同）500,000元以上之車輛。但因
     營業謀生必要者，不在此限。
 9、 每月日常生活支出不得逾政府公告當年度各縣市最低生活
     標準。
 10、每人每月房屋租金不得逾4,000元，每戶每月不得逾10,000
     元。
 11、除維持生計之必要外，不得購買1,000元以上之商品或服務
     。
 12、每月應製作收入支出帳目明細並保留收據或憑證，以供法
     院定期查核。


司法院資訊處製作；財團法人民間司法改革基金會備份。
